`r i = {{i}}`

# {{i+1}}. Analisis de la variable `r traits[i]`

```{r, echo = FALSE}
nt <- nlevels(as.factor(data[, geno]))
model <- aov(data[, traits[i]] ~ data[, geno])
model$terms[[2]] <- traits[i]
at <- anova(model)
rownames(at)[1] <- geno
```

## {{i+1}}.1. Analisis de varianza

Usted ha ajutado un modelo lineal para un Diseño Completo al Azar (DCA). La tabla
de ANVA para tu modelo es:


```{r, echo = FALSE}
library(knitr)
knitr::kable(at)
```

El coeficiente de variación para este experimento es `r format(agricolae::cv.model(model), digits = 4)`%.
El p-valor para los tratamiento es `r format(at[1, 5], digits = 4)`
`r if(at[1, 5] < 0.05) {"que es significativo a un 5%."} else {"que no resulta significativo a un 5%."}`

## {{i+1}}.2. Supuestos

Es importante verificar los supuestos para el modelo. Es supuesto que los errores
son independientes con distribucion normal y la misma varianza para todos los 
tratamientos. El siguiente grafico de residuales nos ayuda visualizar esto:

```{r, echo = FALSE, fig.height = 5, fig.width = 10}
par(mfrow = c(1, 2))
plot(model, which = 1)
plot(model, which = 2)
```

Si existe alguna tendencia en el grafico de los residuales, entonces probablemente este violando la independencia y normalidad del error.

## {{i+1}}.3. Media de los tratamientos

`r if(at[1, 5] < 0.05) {"Abajo las medias ordeanadas para cada tratamiento con una respectiva letra indicando si existe diferencias significativas usando el metodo de comparacion multiple de Tukey a un nivel del 5%."} else {"La media de los tratamientos son:"}`

```{r, echo = FALSE}
if (at[1, 5] < 0.05)
  knitr::kable(agricolae::HSD.test(data[, traits[i]], data[, geno], at[2, 1], at[2, 3])$groups) else
    knitr::kable(data.frame(`Tabla de Medias`=tapply(data[, traits[i]], data[, geno], mean, na.rm = TRUE)))
```


# Diagrama de cajas

```{r, echo = FALSE}

p <- ggplot(data, aes_string(x = geno, y = traits[i]))
p + geom_boxplot() + coord_flip()
```
