---
title: "`r params$title`"
subtitle: '`r params$subtitle`'
author: '`r params$author`'
date: '`r format(Sys.time(), "%B %d, %Y")`'
output: 
  html_document:
    theme: united
    toc: true
    toc_depth: 3
  pdf_document:
    toc: true
    toc_depth: 3
    highlight: zenburn
  word_document:
    highlight: "tango"
    toc: true
    toc_depth: 3
params: 
  traits: "no data"
  geno: "no data"
  data: "no data"
  maxp: "no data"
  title: "no data"
  subtitle: "no data"
  author: "no data"
---

```{r, echo = FALSE}
library(knitr)

traits <- params$traits
geno <- params$geno
data <- params$data
maxp <- params$maxp

data[, geno] <- as.character(data[, geno])
```

# 1. Especificaciones del modelo y descripcion de los datos

Existen `r nlevels(as.factor(data[, geno]))` tratamientos, evaluados usando un diseno completo al azar. El modelo estadistico es:
$$
y_{ij} = \mu + \tau_i + \epsilon_{ij}
$$
donde

* $y_{ij}$ es la variable de respuesta con tratamiento $i$ and repeticiones $j$.
* $\mu$ es la media de respuesta general de genotipos y replicaciones.
* $\tau_i$ is el efecto del tratamiento $i$.
* $\epsilon_{ij}$ el error asociado al modelo.

En este modelo asumimos que los errores son independientes y tienen distribucion normal con varianza comun, que es, $\epsilon_{ij} \sim N(0,\sigma_{\epsilon}^2)$.

```{r, include = FALSE}
out <- NULL
for (i in 1:length(traits))
  out <- c(out, knit_expand('child_dca.Rmd'))
```

`r paste(knit(text = out), collapse = '\n')`
